【裁判字號】    92,簡上,34
【裁判日期】    920716
【裁判案由】    竊盜
【裁判全文】
臺灣彰化地方法院刑事判決                          九十二年度簡上字第三四號
    上  訴  人  台灣彰化地方法院檢察署檢察官
    被      告  乙○○
右列上訴人因被告竊盜案件，不服本院九十二年度彰簡字第二０六號九十二年四月十
日第一審判決（聲請案號：九十二年度偵字第一七一六號，移
度偵緝字第二九０號），本院管轄第二審合議庭審理判決如左︰
    主  文
原判決撤銷。
乙○○共同連續竊盜，累犯，處有期徒刑陸月，如易科罰金，以佰元折算壹日。
扣案之鑰匙貳支沒收。
    事  實
一、乙○○前曾因竊盜案件，經本院九十一年度彰簡字第五四一號案件判處有期徒刑
    三月確定，甫於民國九十二年一月八日易科罰金執行完畢，猶不知悔改，復基於
    為自己不法所有意圖之概括犯意，先後於：（一）九十二年二月十四日上午十時
    三十分許，在彰化縣彰化市○○路二○三巷口，以自備之鑰匙一支，開啟洪銘源
    所有車號ＨＦＱ－六八八號重型機車（價值約新台幣二萬元）油門開關後，啟動
    引擎而竊取該機車，得手後供己騎用。嗣於同年月十六日十五時三十分許，其騎
    駛該機車途經彰化縣和美鎮○○里○○路一六九號前時，為警查獲，並起獲上開
    機車一輛及扣得其所有供竊車用之鑰匙一支。（二）九十二年三月五日上午十時
    許，乙○○與吳坤其二人共同基於犯意聯絡，在彰化市○○路○段廿三號世紀如
    意大樓騎樓下，由吳坤其擔任把風，乙○○持自備之鑰匙一支，竊取甲○○所有
    之車牌ＮＰＷ－七二二號機車乙輛（價值約新台幣二萬元），得手後，二人共同
    騎用；嗣於同日上午十一時時許，吳坤其騎駛該機車搭載乙○○，騎經彰化市○
    ○路台灣銀行前時遇警盤查，吳坤其見狀即加速逃離，乙○○趁機於途中棄車逃
    逸，吳坤其則於彰化市○○路福建賓館前為警逮獲，並扣得乙○○所有供竊車用
    之鑰匙一支，經警循線查悉上情。
二、案經彰化縣警察局和美、彰化分局報告臺灣彰化地方法院檢察署檢察官偵查起訴
    及移送併辦。
    理  由
一、右開事實，業據被告乙○○於警訊、偵查及審理中供承不諱，核與被害人甲○○
    、洪銘源之子丙○○指訴及共犯吳坤其供述情節相符，並有贓物認領保管單二紙
    、照片附卷及鑰匙二支扣案可資佐證，事證明確．被告犯行堪以認定。
二、核被告乙○○所為，係犯刑法第三百二十條第一項之竊盜罪。其與吳坤其就右揭
    第二次竊盜犯行，互有犯意聯絡及行為分擔，均為共同正犯。又其先後二次犯行
    ，時間緊接，犯意概括，犯罪構成要件復相同，為連續犯，應論以一罪，並加重
    其刑。再被告前曾因竊盜案件，經本院九十一年度彰簡字第五四一號案件判處有
    期徒刑三月確定，甫於九十二年一月八日易科罰金執行完畢後，五年以內再犯本
    件有期徒刑以上之罪，應依累犯規定遞加重其刑。公訴人簡易處刑聲請書雖未論
    載被告右揭第二次犯行，惟因與起訴經認定有罪部分有連續犯之裁判上一罪關係
    ，並經檢察官移送併辦（九十二年度偵緝字第二九０號），依審判不可分原則，
    本院自應併為審理。原審判決據檢察官簡易處刑聲請書而為論罪科刑，固非無見
    ，然因未及審酌併辦部分而有未洽，公訴人據為上訴指摘原判決不當，非無理由
    ，原判決應予撤銷改判。爰審酌被告之素行不佳、有毒品、竊盜前科 (有其前案
    資料表可參)、本案之犯罪動機、目的、手段、所生之危害及犯罪後之態度等一
    切情狀，量處如主文所示之刑，並諭知易科罰金之折算標準。扣案鑰匙二支，係
    被告所有供本案竊車所用，業據被告供陳在卷，應依法宣告沒收之。
三、又檢察官另以九十二年度偵字第三三一九號案件移送併辦意旨略以：被告乙○○
    與陳振欽（由檢察官另案處理）二人，共同基於意圖為自己不法所有之犯意聯絡
    及行為分擔，自民國九十二年三月二十六日八時許起至同年四月十一日止，在彰
    化縣彰化市○○里○○路三一六巷三十九號前及不詳地點等處，連續竊取蔡長和
    所有之車牌號碼ＫＴＭ—一九０號及不詳車牌號碼之機車（共三部），預備供搶
    奪之用，得手後，分別利用竊得之機車於：
    （一）九十二年三月二十六日九時許，乙○○騎竊得之車牌號碼ＫＴＭ—一九０
          號機車，搭載陳振欽至彰化縣和美鎮○○里○○路二二五巷三十三號前，
          由陳振欽趁被害人葉林秀女不及防備之際，搶奪被害人葉林秀女戴於頸部
          之白金項鍊乙條，因葉林秀女大喊搶劫，陳振欽害怕而鬆手作罷，旋即搭
          乘該機車逃逸，始未得逞，嗣後乙○○、陳振欽二人將竊得之機車丟棄於
          彰化縣彰化市中華陸橋橋下（未經尋獲）。
    （二）九十二年三月三十一日不詳時間，陳振欽騎不詳車牌號碼之機車，搭載李
          世宗至彰化縣和美鎮○○里○○路二三六巷十四號前，由乙○○趁謝秀美
          不及防備之際，搶奪謝秀美戴於頸部之金項鍊乙條，得手後，由陳振欽將
          搶得之項鍊賣予不知情之嘉鎮銀樓負責人李玉明，嗣後乙○○、陳振欽二
          人又將竊得之機車丟棄於彰化縣彰化市後火車站之不詳地點（未經尋獲）
          。
    （三）九十二年四月十一日不詳時間，陳振欽騎不詳車牌號碼之機車，搭載李世
          宗至彰化縣和美鎮○○里○○路一三一巷二號附近，由乙○○趁張吳煌玉
          不及防備之際，搶奪張吳煌玉戴於頸部之金項鍊乙條，嗣後乙○○、陳振
          欽二人再將竊得之機車丟棄於彰化縣彰化市後火車站不知名超商附近（未
          經尋獲）。
    因認被告乙○○另涉犯刑法三百二十條第一項竊盜罪、第三百二十五條第一項搶
    奪罪嫌云云。
    然查此部分移送併辦之犯行均係被告乙○○夥同陳振欽二人為圖行搶乃先行竊車
    供為搶案工具，犯後即將所竊機車丟棄，而本案僅係被告單純為代步之便而起意
    竊車，得手後機車則留供騎用，二者之犯罪動機與意圖、手段、處理贓車之方式
    均相逕庭，殊難認為係基於相同之概括犯意，且被告亦供承此部分與本案竊車部
    分之犯意不同等語在卷（見本院審理筆錄），是此部分移送併辦之犯行與本案顯
    無與連續犯之裁判上一罪關係可言，此部分尚非得於本案中審理，應退請檢察官
    另為處理，併此敘明。
據上論斷，應依刑事訴訟法第四百五十五條之一第一項、第三項、第三百六十九條第
一項前段、第三百六十四條，第二百九十九條第一項前段，刑法第廿八條、第五十六
條、第三百廿條第一項、第四十七條、第四十一條第一項前段、第三十八條第一項第
二款，罰金罰鍰提高標準條例第一條前段、第二條，判決如主文。
本案經檢察官賴志盛到庭執行職務。
中      華      民      國    九十二    年     七     月      十六      日
                              臺灣彰化地方法院刑事第二庭
                                        審判長法官  林  欽  章
                                        法      官  李  水  源
                                        法      官  吳  俊  螢
右正本證明與原本無異。
不得上訴。
                                        法院書記官  梁  高  賓
中      華      民      國    九十二    年     七     月      十六      日


司法院資訊處製作；財團法人民間司法改革基金會備份。
